臺灣高等法院臺中分院民事裁定
109年度上字第534號
上  訴  人  蘇茂新  




上列上訴人與被上訴人蘇茂榮等間請求遷讓房屋等事件，上訴人
對於中華民國111年3月16日本院109年度上字第534號判決提起上
訴，本院裁定如下：
主  文
上訴人應於本裁定正本送達後柒日內，向本院補繳第三審裁判費
新臺幣伍萬伍仟壹佰零捌元，並提出委任律師或具律師資格之關
係人為訴訟代理人之委任狀，逾期不補正，即裁定駁回上訴。
    理  由
一、按向第三審法院提起上訴，應依民事訴訟法第77條之16第1
    項前段規定徵收裁判費，此為上訴應具備之必要程式。又以
    一訴主張數項標的者，其價額合併計算之。但所主張之數項
    標的互相競合或應為選擇者，其訴訟標的價額，應依其中價
    額最高者定之。以一訴附帶請求其孳息、損害賠償、違約金
    或費用者，不併算其價額；向第三審法院上訴，應依民事訴
    訟法第77條之13及第77條之14規定，加徵裁判費10分之5。
    民事訴訟法第77條之2、第77條之16第1項分別定有明文。另
    當事人提起第三審上訴，未依上開規定繳納裁判費者，原第
    二審法院應定期間命其補正，如不於期間內補正，應以裁定
    駁回之，亦為同法第481條準用第442條第2項所明定。次按
    對於第二審判決上訴，上訴人應委任律師為訴訟代理人。但
    上訴人或其法定代理人具有律師資格者，不在此限。上訴人
    之配偶、三親等內之血親、二親等內之姻親，亦得為第三審
    訴訟代理人。上訴人未依前開規定委任訴訟代理人，或雖委
    任訴訟代理人，法院認為不適當者，第二審法院應定期先命
    補正。逾期未補正亦未依第466條之2為聲請者，第二審法院
    應以上訴不合法裁定駁回之，民事訴訟法第466條之1第1項
    本文、第2項、第4項分別定有明文。
二、上訴人與被上訴人蘇茂榮、稽明股份有限公司、黃登群間因
    遷讓房屋等事件，上訴人起訴請求：被上訴人應將門牌號碼
    臺中市○○區○○○路0段000號建物（下稱系爭建物）遷讓返還
    上訴人，並連帶給付上訴人自民國104年9月28日起至遷讓返
    還系爭建物之止日，按月新臺幣（下同）8萬5,000元計算之
    金額。經一審判決上訴人敗訴，經提起上訴，再經本院以10
    9年度上字第534號為上訴人敗訴之判決，上訴人不服，提起
    上訴，上訴聲明：原判決廢棄，發回臺灣高等法院臺中分院
    。上訴人雖起訴主張數項訴訟標的，但關於金錢請求部分，
    屬以請求遷讓返還系爭建物所為附帶請求，是本件上訴之訴
    訟標的價額應以系爭建物價值認定。依上訴人所提出另案之
    ○○科技不動產估價師事務所報告書所載，系爭建物於107年8
    月間之價格為360萬8,541元，則上訴之訴訟標的價額為360
    萬8,541元，應繳納第三審裁判費5萬5,108元，惟上訴人未
    繳納上訴第三審裁判費，復未依前揭規定提出委任律師或具
    有民事訴訟法第466條之1第2項規定資格者為訴訟代理人之
    委任狀。茲依前揭規定，限上訴人於收受本裁定翌日起7日
    內補正，如逾期未補正，即裁定駁回其上訴。
三、爰裁定如主文。　　　　　　　
中　　華　　民　　國　　111 　年　　5 　　月　　11　　日
                 民事第二庭    審判長法　官  楊國精
　　　　　　　　　　　      　　　　 法　官  陳正禧
　　　　　　　　　　　      　　　　 法　官  李立傑
正本係照原本作成。          
對訴訟標的價額之核定得抗告，其餘不得抗告。
如不服本裁定應於裁定送達後10日內向本院提出抗告理由狀（須
按他造人數附具繕本），並繳納抗告裁判費新台幣1,000元整，
並同時委任律師或具有律師資格之關係人為代理人。
因疫情而遲誤不變期間，得向法院聲請回復原狀。

                                     書記官  呂安茹

中　　華　　民　　國　　111 　年　　5 　　月　　11　　日